臺灣桃園地方法院交通事件裁定　　 94年度交聲字第468號
原處分機關　交通部公路總局台北區監理所
異　議　人
即受處分人　甲○○
上列異議人因違反道路交通管理處罰條例事件，不服交通部公路
總局台北區監理所中華民國94年9 月2 日北監營字第裁40-C0000
0000號違反道路交通管理事件裁決書所為之處分（原舉發通知單
：臺北縣政府警察局北縣警交字第40-C00000000號舉發違反道路
交通管理事件通知單）聲明異議，本院裁定如下：
    主  文
異議駁回。
    理  由
一、聲明異議意旨略以：異議人甲○○於民國94年7 月25日14時
    35分許，駕駛車號303-NA號營業用小客車，行經台北縣新莊
    市○○路○ 段45巷口時，因所搭載之客人要求至上開巷口停
    車，然伊甫停車，客人又要求往前開一點再下車，伊即直覺
    反應往前開，且因當時紅綠燈號誌正巧位於正上方，故伊無
    法看見，伊認為該路口紅綠燈之設置不當，以致於造成視覺
    「盲點」，並非故意闖紅燈云云，為此請求撤銷原處分云云
    。
二、按行駛至交岔路口，其行進、轉彎，應遵守燈光號誌，道路
    交通安全規則第102 條第1 項第1 款定有明文。又按駕駛人
    ，行經有燈光號誌管制之交岔路口闖紅燈者，處新臺幣1,80
    0 元以上5,400 元以下罰鍰，並記違規點數3 點，道路交通
    管理處罰條例第53條、第63條第1 項第3 款分別定有明文。
    另依違反道路交通管理事件統一裁罰標準表所示，駕駛人行
    經有燈光號誌管制之交岔路口闖紅燈者，汽車於期限內繳納
    或到案聽候裁決者，處2,700 元罰鍰，並記違規點數3 點。
三、經查：本件異議人即受處分人甲○○於94年7 月25日14時35
    分許，駕駛車號303-NA號營業用小客車，行經台北縣新莊市
    ○○路○ 段45巷口時，為臺北縣政府警察局新莊分局中港派
    出所員警攔停舉發其有「闖紅燈」之行為，而填製臺北縣政
    府警察局北縣警交字第40-C00000000號舉發違反道路交通管
    理事件通知單，異議人於94年7 月26日到案陳述不服舉發，
    原處分機關認無理由，仍於94年9 月2 日以北監營字第裁40
    -C00000000號違反道路交通管理事件裁決書，裁處異議人罰
    鍰新臺幣2,700 元，並記違規點數3 點，該裁決書於94 年9
    月2 日送達異議人等情，有前揭舉發違反道路交通管理事件
    通知單影本、交通部公路總局台北區監理所回執聯影本、陳
    述單影本及裁決書各1 份在卷足憑。
四、訊之異議人固坦認於上開時、地駕駛前述營業用小客車，經
    警攔停舉發之事實不諱，惟矢口否認有何闖紅燈之違規行為
    ，辯稱：因紅綠燈號誌設置不當，伊當時無法看見該號誌，
    並非故意闖紅燈云云。然異議人上開駕駛營業用小客車在上
    開設有燈光號誌管制之交岔路口闖紅燈行駛之違規事實，業
    經證人即舉發員警林嘉益於本院調查時，到庭結證：本件舉
    發時，伊站在中華路與該路2 段45巷巷口前方路旁攔檢違規
    ，待轉換紅燈後，伊已攔停2 部闖紅燈之機車，惟異議人於
    同次紅燈轉換後至少約7 、8 秒後仍闖越該紅燈號誌等語綦
    詳。本院衡諸該證人與異議人間既無怨隙，應無構詞誣陷異
    議人而自陷於偽證罪追訴之理，再參以證人林嘉益為執行交
    通勤務之公務員，本具有判斷此類交通違規行為之專業能力
    及經驗，其就異議人汽車之動態，亦無誤判之可能，則本件
    執勤員警之證詞應足採信。又查依照台北縣警察局新莊分局
    函送之現場圖、照片所示，新莊市○○路為雙向2 車道並各
    包括機車道，路面並不寬（據異議人稱約18米），自異議人
    之行車方向及其所述之停車位置，仍可輕易、清晰看見左前
    方之2 座號誌（含中華路之對向車道、45巷口處），並無號
    誌設置不當之情。況且，異議人自陳係計程車職業駕駛，時
    常經過該路口，且知道該路口設有紅綠燈號誌等情，則依其
    豐富之駕駛經驗，較之一般駕駛人有更高之注意能力，更應
    知悉行經路口時需注意號誌變換始得通過，豈可以「急著要
    過去」、「不知察覺紅燈」等語置辯。準此，異議人上開所
    辯號誌設置不當、並無闖紅燈故意云云，均難憑採。
五、綜上所述，本件違規事證已甚明確，從而原處分機關依上揭
    法條規定，裁處異議人罰緩新臺幣2,700元，並記違規點數3
    點，其認事用法俱無違誤之處，異議意旨求為撤銷原裁決，
    非有理由，自應予駁回。
據上論斷，應依道路交通管理處罰條例第87條第2 項，道路交通
案件處理辦法第19條，裁定如主文。
中　　華　　民　　國　　94　　年　　10　　月　　20　　日
                   交通法庭    法　官　 陳永來
以上正本證明與原本無異
如不服本裁定，應於裁定送達後5日內向本院提出抗告狀。
                               書記官   劉霜潔
中　　華　　民　　國　　94　　年　　10　　月　　20　　日
